【裁判字號】    92,台上,6956
【裁判日期】    921211
【裁判案由】    違反毒品危害防制條例
【裁判全文】
最高法院刑事判決                              九十二年度台上字第六九五六號
    上  訴  人  甲○○
右上訴人因違反毒品危害防制條例案件，不服台灣高等法院台南分院中華民國九十二
年九月九日第二審更審判決（九十二年度上更(二)字第五四號，起訴案號：台灣台南地
方法院檢察署九十年度偵字第九０三四、一０二八四號），提起上訴，本院判決如左
：
    主  文
上訴駁回。
    理  由
按刑事訴訟法第三百七十七條規定，上訴於第三審法院，非以判決違背法令為理由，
不得為之。是提起第三審上訴，應以原判決違背法令為理由，係屬法定要件。如果上
訴理由狀並未依據卷內訴訟資料，具體指摘原判決不適用何種法則或如何適用不當，
或所指摘原判決違法情事，顯與法律規定得為第三審上訴理由之違法情形，不相適合
時，均應認其上訴為違背法律上之程式，予以駁回。本件原判決認定上訴人甲○○於
民國九十年八月六日，在大陸地區廣東省珠海市小深圳地區，受名為「陳勝」之成年
男子之託，基於共同運輸第二級毒品安非他命之犯意聯絡，以新台幣（下同）五萬元
之代價，私運管制物品安非他命進入台灣地區。上訴人取得安非他命十二條（淨重八
九八點四公克）又四包（淨重一五七０點二公克）後，將其中十二條安非他命分別放
入小塑膠袋內，以糖果紙包裝，再放入小巧克力盒內，然後放入大巧克力盒內；另四
包安非他命則放入大塑膠袋內，再藏置於 PS2電動玩具主機內。全部包裝完妥後，將
之放在托運行李袋內，於同月七日經由澳門搭機，私運（運輸）該安非他命進入台灣
地區，於同日下午三時許，抵桃園中正國際機場通關時，為警查獲等情。因而撤銷第
一審之判決，改判仍論處上訴人共同運輸第二級毒品罪刑，已綜合全部卷證資料，敘
明其憑以認定之證據及理由。而以上訴人否認犯罪所持之辯解為不足採，予以指駁綦
詳。所為論敘，俱有卷存之證據資料可資覆按。從形式上觀察，並無違背法令之情形
存在。按採證認事屬事實審法院之職權，倘其判斷不違反經驗法則與論理法則，即不
容任意指摘為違法，而執為第三審上訴之合法理由。上訴人於警訊、偵查、第一審及
原審歷次審理中，或坦承前情不諱，或稱不知巧克力盒內及 PS2電動玩具主機內藏有
安非他命等語，前後反覆不定，判決內已詳敘其斟酌取捨而得心證之理由；又對於上
訴人所辯其接受測謊鑑定時，因手臂痠痛致影響鑑定結果等語，如何不足採憑，併已
論列明灼，核與經驗法則及論理法則無違。上訴意旨，漫就原審所為取捨證據及其判
斷其證明力職權之適法行使，及判決內已明白論斷之事項，憑己見為相反之評價，恣
意指摘，不符第三審上訴之法定要件。又原判決事實欄記載上訴人在大陸地區「廣東
省珠海市小深圳地區」，受「陳勝」之託，以五萬元之代價運輸安非他命來台等情，
雖未細分其確實地點係在珠海市或深圳市？仍無礙於特定犯罪事實同一性之辨別；「
陳勝」究為何人？如何與上訴人為報酬之約定？不影響於上訴人應負之正犯責任；其
私運毒品來台之目的為何，尤與本件犯罪構成事實無涉，原判決未予論敘，不生判決
不載理由之違法情形。再，卷存之執行搜索查獲證物啟封紀錄及扣押物品清單，所載
扣押物除安非他命外，僅有巧克力盒一個及 PS2電動玩具主機一台（含操控器一個、
電源線二條。見九０三四號偵查卷第五頁、第二十頁、第二十一頁），惟經原審調取
扣押物勘驗結果，另有包裝毒品用之小塑膠袋十二個、大塑膠袋四個、糖果紙十張、
小巧克力盒十一個，於理由內詳加說明（見原審卷第四十一頁至第四十四頁，原判決
第十七面第十一行至第十六行），經核該小塑膠袋等物原屬安非他命之包裝，致上開
啟封紀錄及清單簡略未載，是原判決之論敘與卷證資料並無不合。而勘驗之小巧克力
盒共十一個，僅係經警查獲扣案者（見原判決第三面第一行），與實際使用之數量非
必相符，不悖於經驗法則。又原判決以上訴人「於選任辯護人為其辯護後，心存僥倖
，希冀脫罪而翻異前詞，百般飾詞狡辯，圖卸刑責，試圖正當化、合理化其行為」，
旨在說明上訴人犯後並無悛悔改過之意，而為量刑之審酌資料（見原判決第十七面第
一行至第三行），用語雖稍嫌欠洽，但與其辯護權之行使尚無關連，自無違法可言。
另上訴意旨否認犯罪，係屬單純事實上之爭執；復泛稱上訴人所為之自白，純屬虛構
，且原判決既認上訴人並無販賣毒品之犯意，則衡情自無運輸之犯意等各節，猶執陳
詞，再事爭辯，不足據以辨認原判決已具備違背法令之形式。上訴意旨指摘之各節，
均與法律規定得為第三審上訴理由之違法情形，不相適合，其上訴違背法律上之程式
，應予駁回。
據上論結，應依刑事訴訟法第三百九十五條前段，判決如主文。
中      華      民      國    九十二    年     十二     月     十一     日
                              最高法院刑事第四庭
                                  審判長法官  紀  俊  乾
                                        法官  黃  正  興
                                        法官  劉  介  民
                                        法官  陳  東  誥
                                        法官  吳  昆  仁
      右正本證明與原本無異
                                              書  記  官
中      華      民      國    九十二    年     十二     月     十五     日
                                                                        Ｂ


司法院資訊處製作；財團法人民間司法改革基金會備份。
